【裁判字號】    99,交易,377
【裁判日期】    991213
【裁判案由】    過失致死等
【裁判全文】
臺灣彰化地方法院刑事判決             99年度交易字第377號
公  訴  人  臺灣彰化地方法院檢察署檢察官
被      告  劉柏皇
上列被告因過失致死等案件，經檢察官提起公訴（99年度偵字第
10341 號），本院判決如下：
    主  文
劉柏皇被訴公共危險部分公訴不受理。
    理  由
一、公訴意旨略以：被告劉柏皇明知飲酒後不得駕駛動力交工具
    ，而於民國99年9 月16日下午3 時許，在彰化縣溪湖鎮蓮花
    池飲用啤酒後，已達不能安全駕駛之醉意狀態，因欲返回彰
    化縣社頭鄉住處，仍於99年9 月16日下午5 時15分許，駕駛
    車牌號碼OM-6782 號自小客車，沿彰化縣埔心鄉○○○路由
    西往東方向行駛，同日晚上8 時15分許，行經柳橋西路與五
    德路口往東28公尺處並停於外側車道時，因冒然打開其左前
    車門，致由龍瓊華所騎乘之車牌號碼957-DPQ 號機車，不及
    預防而撞擊劉柏皇左前車門，嗣龍瓊華經送醫後仍不治死亡
    （此部分另行審結）。而被告經警到場處理後，於同日下午
    8 時42分許，在現場對其進行酒精濃度檢測，測得其酒精濃
    度呼氣值為1.11毫克，業已顯然達不能安全駕駛之程度，因
    認被告涉有刑法第185 條之3 之公共危險罪嫌等語。
二、按已經提起公訴或自訴之案件，在同一法院重行起訴者，應
    諭知不受理之判決，刑事訴訟法第303 條第2 款定有明文。
    次按，所謂一事不再理之重訴禁止原則，係為保障實體裁判
    之安定性，使同一被告就同一訴訟客體事實爭點及法律爭點
    ，不受重複審判而設，故於實質上一罪或裁判上一罪均有適
    用，是具有實質上一罪或裁判上一罪關係之一部犯行經提起
    公訴者，其效力當然及於全部，縱令後之起訴事實較之繫屬
    在先之事實有減縮或擴張之情形，亦不失為同一案件。又刑
    事訴訟法第303 條第2 款規定已經提起公訴或自訴之案件，
    在同一法院重行起訴者，應諭知不受理之判決，係以已經提
    起公訴或自訴之同一案件尚未經實體上判決確定者為限。如
    果已經實體上判決確定，即應依同法第302 條第1 款諭知免
    訴之判決，而無諭知不受理之可言，最高法院60年臺非字第
    173 號判例著有明文。
三、經查，本件被告於上開時、地，酒後駕車，酒測呼氣值高達
    每公升1.11毫克，涉犯刑法第185 條之3 之公共危險罪部分
    ，業經臺灣彰化地方法院檢察署檢察官以99年度速偵字第19
    15號聲請簡易判決處刑，並於99年12月2 日繫屬於本院99年
    度交簡字第2116號，嗣於同年月9 日判處有期徒刑3 月，尚
    未確定等情，此有上開聲請簡易判決處刑書、判決書、臺灣
    高等法院被告前案紀錄表及本院電話洽辦公務紀錄單附卷可
    稽；是本件關於被告涉犯公共危險罪部分，與前揭已判決部
    分，即屬同一案件，揆諸首揭判例意旨及說明，檢察官就此
    同一案件於本院重行起訴，爰不經言詞辯論，逕為不受理之
    判決。
據上論斷，應依刑事訴訟法第303 條第2 款、第307 條，判決如
主文。
中    華    民    國    99    年    12    月    13    日
                  交通法庭    法  官       戰諭威
以上正本證明與原本無異。
如不服本判決應於收受判決後10日內向本院提出上訴書狀，並應
敘述具體理由。其未敘述上訴理由者，應於上訴期間屆滿後20日
內向本院補提理由書( 均須按他造當事人之人數附繕本) 「切勿
逕送上級法院」。
中    華    民    國    99    年    12    月    13    日
                              書記官       黃當易

司法院資訊處製作；財團法人民間司法改革基金會備份。
